# 请教陈版，同一控制下股权转让划出方的会计处理

提问人：leonyan1021 时间：2021-02-26 08:05:04
请教陈版：母公司持有子公司A和B股权均为100%，母公司对A公司原始长投金额为 1000 万元，截止本年末A公司净资产为 1500 万元（其中 500 万元为经营累积），现母公司拟以A公司股权对B公司出资，以净资产 1500 万元作价对B公司进行增资，请教会计处理。
B公司会计处理为：借：长投 1500 万元 贷：实收资本 1500 万元，B公司会计处理应该没问题的吧？
A公司会计处理我们团队内部有以下 3 个理解存在分歧，请教哪个理解是正确的：
（ 1 ）借：长投-B 1000万元 贷：长投-A 1000万元
（ 2 ）借：长投-B 1500万元 贷：长投-A 1000万元 投资收益 500 万元
（ 3 ）借：长投-B 1500万元 贷：长投-A 1000万元 资本公积 500 万元

回答人：chenyiwei
应采用方案（ 1 ）：借：长投-B 1000万元 贷：长投-A 1000万元。对母公司而言，属于不具有商业实质的非货币性资产交换交易。